【裁判字號】    91,訴,3511
【裁判日期】    920428
【裁判案由】    毒品危害防制條例
【裁判全文】
臺灣高雄地方法院刑事判決                        九十一年度訴字第三五一一號
    公  訴  人  臺灣高雄地方法院檢察署檢察官
    被      告  甲○○
右列被告因違反毒品危害防制條例案件，經檢察官提起公訴（九十一年度偵字第五四
○九號），及移
    主  文
甲○○連續施用第一級毒品，累犯，處有期徒刑壹年；海洛因貳包（淨重各為零點零
玖公克、零點零陸公克，包裝重各為零點壹肆公克、零點壹捌公克）、殘留有海洛因
之塑膠勺子壹支，均沒收銷燬之，注射針筒貳支沒收。又施用第二級毒品，累犯，處
有期徒刑肆月。應執行有期徒刑壹年貳月；海洛因貳包（淨重各為零點零玖公克、零
點零陸公克，包裝重各為零點壹肆公克、零點壹捌公克）、殘留有海洛因之塑膠勺子
壹支，均沒收銷燬之，注射針筒貳支沒收。
    事  實
一、甲○○前因施用第一級毒品海洛因案件，經觀察、勒戒後，認無繼續施用毒品之
    傾向，由臺灣高雄地方法院檢察署檢察官於民國八十九年七月一日以八十九年度
    毒偵字第四二二六號為不起訴處分確定；復因施用第一級毒品海洛因案件，經觀
    察、勒戒後，認有繼續施用毒品之傾向，先送強制戒治，並由檢察官提起公訴，
    嗣經本院八十九年度訴字第二三一○號判決處有期徒刑八月，並經臺灣高等法院
    高雄分院於九十年二月六日以八十九年度上訴字第一八二二號判決上訴駁回確定
    ，而於九十一年四月二十八日執行完畢。詎其仍不知悔改，復基於施用第一級毒
    品海洛因之概括犯意，自九十一年九月初至同年十二月三日止，在其位於高雄縣
    梓官鄉○○路三百四十五巷六號住處，連續以針筒注射之方式，施用第一級毒品
    海洛因多次；甲○○另基於施用第二級毒品甲基安非他命之犯意，於九十一年九
    月五日下午六時三十分許回溯二十四小時內某時，在不詳地點，施用第二級毒品
    甲基安非他命一次；分別為警於九十一年九月五日下午六時三十分許、同年十二
    月三日下午五時三十分許，在上開甲○○之住處查獲，前次扣得海洛因一包（淨
    重○‧○九公克、包裝重○‧一四公克）及甲○○所有供施用海洛因之注射針筒
    一支，並採集其尿液送驗結果呈嗎啡及甲基安非他命陽性反應；後者扣得海洛因
    一包（淨重○‧○六公克、包裝重○‧一八公克）、殘留有海洛因之塑膠勺子一
    支及其所有供施用海洛因之注射針筒一支，並採集其尿液送驗結果呈嗎啡陽性反
    應。
二、案經高雄縣警察局岡山分局報請臺灣高雄地方法院檢察署檢察官偵查起訴及高雄
    市政府警察局楠梓分局移送臺灣高雄地方法院檢察署檢察官併案審理。
    理  由
一、訊據被告甲○○對於右揭時地施用第一級毒品海洛因之犯行坦承不諱，核與被告
    前後二次於九十一年九月五日、同年十二月三日經警查獲後採集其尿液送驗，檢
    驗結果均呈嗎啡陽性反應相符，有高雄縣政府衛生局、高雄醫學大學附設中和紀
    念醫院、高雄市立凱旋醫院出具之煙毒尿液檢驗成績書三紙附卷可稽（詳偵卷第
    一三頁、本院卷第二三頁、併案偵卷第一一頁），且有上開二次查獲時扣得白粉
    各一包（淨重各為○‧○九公克、○‧○六公克，包裝重各為○‧一四公克、○
    ‧一八公克）、塑膠勺子一支及注射針筒各一支在卷可稽，上述扣案之白粉二包
    及塑膠勺子經送驗均呈第一級毒品海洛因之成分及有海洛因之陽性反應，有卷附
    法務部調查局鑑定通知書二份及高雄醫學大學附設中和紀念醫院檢驗報告一份為
    證（詳偵卷第一五頁、本院卷第三八、二八頁），而注射針筒亦經被告供承為其
    施用海洛因之工具等語無訛（本院卷第五七、五八頁），故被告前揭自白核與事
    實相符，堪予採信。
二、另訊之被告矢口否認右揭時地施用第二級毒品甲基安非他命之犯行，辯稱：伊只
    有施用海洛因，未施用安非他命云云。惟查：被告於九十一年九月五日下午六時
    三十分許經警查獲採集其尿液送驗，結果呈甲基安非他命陽性反應，有高雄縣政
    府衛生局九十一年九月二十日九一煙檢字第一五○四號煙毒尿液檢驗成績書一紙
    為證（詳偵卷第一三頁）；本院為求慎重，再次函請高雄醫學大學附設中和紀念
    醫院以氣相層析質譜儀方法（ＧＣ＼ＭＳ）檢驗其尿液，其結果亦呈甲基安非他
    命陽性反應，有該院出具之檢驗報告一份在卷足憑（詳本院卷第二三頁）。而用
    氣相層析質譜儀，以該儀器作藥物及其代謝產物之定性及定量分析，幾乎不會有
    偽陽性反應產生，有行政院國軍退除役官兵輔導委員會台北榮民總醫院八十三年
    四月七日（八三）北總內字第三０五號函可按。且甲基安非他命經口服投與後，
    約百分之七十於二十四小時內可自尿液中排出，又其尿液內含甲基安非他命成分
    之檢出，與投與甲基安非他命的量、個人體質、檢驗儀器之精密度有關，通常採
    尿化驗是否呈陽性反應，應以投與後二十四小時內所採者為宜，此有行政院生署
    藥物食品檢驗局（八○）藥檢醫字第四五二九號函可查。足徵被告於九十一年九
    月五日下午六時三十分許回溯二十四小時內某時，在不詳地點，有施用第二級毒
    品甲基安非他命一次，被告辯稱伊未施用安非他命云云，自不足採。
三、又被告前因施用第一級毒品海洛因案件，經觀察、勒戒後，認無繼續施用毒品之
    傾向，由臺灣高雄地方法院檢察署檢察官於八十九年七月一日以八十九年度毒偵
    字第四二二六號為不起訴處分確定；復因施用第一級毒品海洛因案件，經觀察、
    勒戒後，認有繼續施用毒品之傾向，先送強制戒治，並由檢察官提起公訴，嗣經
    本院八十九年度訴字第二三一○號判決處有期徒刑八月，並經臺灣高等法院高雄
    分院於九十年二月六日以八十九年度上訴字第一八二二號判決上訴駁回確定等情
    ，有前開不起訴處分書、臺灣高等法院高雄分院八十九年度上訴字第一八二二號
    判決書及臺灣高等法院被告全國前案紀錄表各一份附卷足參，故本案被告所為，
    係三犯毒品危害防制條例第十條第一、二項之罪，其事證明確，自應依法論科。
四、核被告所為，係犯毒品危害防制條例第十條第一、二項之施用第一、二級毒品罪
    。其持有海洛因、甲基安非他命後，進而施用，其持有之低度行為均應被施用之
    高度行為所吸收，均不另論罪。被告先後多次施用海洛因之犯行，時間緊接，方
    法相同，所犯又係構成要件相同之罪，顯係基於概括犯意為之，為連續犯，應論
    以一罪，並加重其刑。又公訴人雖僅就被告於九十一年九月五日下午六時三十分
    許回溯二十四小時內某時施用海洛因一次之行為起訴，然被告其餘施用海洛因之
    犯行，既與前開施用部分具有連續犯之裁判上一罪之關係，且經檢察官聲請併案
    審理，自為起訴效力所及，本院依法應予審理，併此敘明。又被告所犯毒品危害
    防制條例第十條第一、二項之施用第一、二毒品兩罪間，犯意各別，罪名不同，
    應分論併罰之。再被告前因施用毒品案件，經本院八十九年度訴字第二三一○號
    判決處有期徒刑八月，並經臺灣高等法院高雄分院於九十年二月六日以八十九年
    度上訴字第一八二二號判決上訴駁回確定，而於九十一年四月二十八日執行完畢
    ，此有臺灣高等法院被告全國前案紀錄表在卷可稽，其前受有期徒刑執行完畢，
    於五年以內再犯本件最重本刑為有期徒刑以上之罪，為累犯，應依刑法第四十七
    條之規定加重其刑。爰審酌被告前經觀察、勒戒及強制戒治期滿，猶一再施用毒
    品，足見其依賴毒品已深，難以自拔，惟念其犯罪後坦承部分犯行，且其施用毒
    品之犯行，性質上乃屬對自我身心健康之自戕行為，其行為本身對社會所造成之
    危害並非直接、巨大，以及其犯罪動機、目的、手段及所生危害等一切情事，分
    別量處如主文所示之刑，並定其應執行刑，以資懲儆。至於扣案之白粉二包（淨
    重各為○‧○九公克、○‧○六公克，包裝重各為○‧一四公克、○‧一八公克
    ）、塑膠勺子一支，業經鑑定為有海洛因成分及呈海洛因之陽性反應，而包裝袋
    及塑膠勺子均無法與海洛因拆離，均依毒品危害防制條例第十八條第一項前段之
    規定，沒收銷燬之。另鑑驗耗損之海洛因，既已滅失，爰不另為沒收之諭知。又
    扣案之注射針筒二支，業經被告供承為其所有，且係供施打海洛因犯罪所用之物
    ，爰依刑法第三十八條第一項第二款宣告沒收，併此敘明。
據上論斷，應依刑事訴訟法第二百九十九條第一項前段，毒品危害防制條例第十條第
一項、第二項、第十八條第一項前段，刑法第十一條前段、第五十六條、第四十七條
、第三十八條第一項第二款、第五十一條第五款，判決如主文。
本案經檢察官劉仲慧到庭執行職務。
中    華    民    國    九十二    年      四      月      二十八      日
                                  臺灣高雄地方法院刑事第二庭
                                      法  官    吳為平
右正本證明與原本無異。
如不服本判決，應於判決送達後十日內，向本院提出上訴狀。
                                      書記官    曾秀鳳
中    華    民    國    九十二    年      四      月      二十九      日
附錄論罪科刑法條：
毒品危害防制條例第十條
施用第一級毒品者，處六月以上五年以下有期徒刑。
施用第二級毒品者，處三年以下有期徒刑。


司法院資訊處製作；財團法人民間司法改革基金會備份。
